臺灣板橋地方法院刑事判決　　　　　　100年度交易字第663號
公　訴　人　臺灣板橋地方法院檢察署檢察官
被　　　告　林義欽
上列被告因過失傷害案件，經檢察官提起公訴（100 年度偵字第
13054 號），本院以裁定進行簡式審判程序，判決如下：
    主  文
林義欽因過失傷害人致重傷，處有期徒刑陸月，如易科罰金，以
新臺幣壹仟元折算壹日。
    事  實
一、林義欽於民國99年9 月26日晚間8 時39分許，騎乘車牌號碼
    MEX-083 號重型機車，沿臺北縣中和市（已改制為新北市中
    和區○○○路由東往西方向行駛，行至設有燈光號誌管制之
    中正路、錦和路交岔路口前時，因欲行左轉，而於中正路外
    側車道機車左轉專用道內停等（須待中正路直行方向號誌轉
    換為紅燈，且左轉指示燈亮起開放左轉時，始得左轉），林
    義欽本應注意車輛行駛至交岔路口，其行進、轉彎，應遵守
    燈光號誌之指示，而依當時客觀環境，天候晴，光線為夜間
    有照明，路面乾燥無缺陷，道路無障礙物，且視距良好，依
    其智識、能力亦無不能注意之情事，竟疏於注意，於中正路
    直行方向號誌甫轉換為紅燈、惟左轉指示燈尚未亮起之際，
    即貿然搶先左轉駛入路口；適有廖昭宇（所涉過失重傷害犯
    行，由本院另行審結）騎乘車牌號碼K2C-066 號重型機車，
    後座搭載俞莉喬（已成年，未婚），沿中正路由東往西方向
    於稍早前亦駛至上開交岔路口，因廖昭宇欲求快速通過該交
    岔路口，未注意車前狀況，即貿然於中正路直行方向之號誌
    已顯示為黃燈之際，仍逕予直行通過停止線進入路口，林義
    欽所騎乘上開重型機車左側車身因而與廖昭宇所騎乘前開重
    型機車車頭發生碰撞，廖昭宇、俞莉喬均人車倒地，致俞莉
    喬受有頭部外傷併顱內出血併顱骨骨折等傷害，經送往行政
    院衛生署雙和醫院急救，施行顱骨切除併血塊移除、氣管切
    開、腦室腹腔引流管置放等手術後，仍有無意識及無言語表
    達能力之於身體、健康重大難治之重傷害。林義欽於肇事後
    ，在其犯罪未經有偵查犯罪職權之公務員發覺前，即主動向
    據報前往醫院處理之警員自首坦承肇事而接受裁判。
二、案經代行告訴人許瑩筠（即俞莉喬之母）訴由臺灣板橋地方
    法院檢察署檢察官偵查起訴。
    理  由
一、上揭事實，業據被告林義欽於本院審理時坦白承認，核與同
    案被告廖昭宇於偵、審中供述之情節、證人即目睹本件事故
    發生經過之機車騎士王今濱、宋長志2 人於警詢及偵查中檢
    察官訊問時證述之情節相符，並有道路交通事故現場圖、道
    路交通事故調查報告表(一)、(二)各1 份、道路交通事故談話紀
    錄表2 紙、事故現場及車損照片數幀、事故現場監視器錄影
    光碟片及臺灣板橋地方法院檢察署勘驗報告1 份等在卷可稽
    ；而被害人俞莉喬確因本件車禍事故，受有頭部外傷併顱內
    出血併顱骨骨折等傷害，經送往行政院衛生署雙和醫院急救
    ，施行顱骨切除併血塊移除、氣管切開、腦室腹腔引流管置
    放等手術後，仍有無意識及無言語表達能力之於身體、健康
    重大難治之重傷害，此亦有行政院衛生署雙和醫院99年10月
    13日、99年12月27日診斷證明書各1 紙、臺北市立萬芳醫院
    診斷證明書1 紙等在卷可憑，足認被告上開自白，核與事實
    相符。按汽車行駛至交岔路口，其行進應遵守燈光號誌之指
    示，道路交通安全規則第102 條第1 項第1 款定有明文；被
    告騎乘重型機車行經本件事故發生地點之交岔路口，依上開
    規定本負有注意之義務，而依當時客觀環境，天候晴，光線
    為夜間有照明，路面乾燥無缺陷，道路無障礙物，且視距良
    好，依其智識、能力亦無不能注意之情事，竟疏於注意，於
    該路口號誌之左轉指示燈尚未亮起之際，即貿然搶先左轉駛
    入路口，其駕駛行為應有過失；又被告因前述過失行為，致
    其所騎乘重型機車左側車身因而與同案被告廖昭宇所騎乘、
    後座搭載被害人之前開重型機車車頭發生碰撞，致被害人人
    車倒地，受有前述之重傷害，被告之過失行為與被害人之重
    傷害結果間，自有相當因果關係。至本件同案被告廖昭宇於
    事故發生當時，亦有疏未注意車前狀況，貿然於直行方向號
    誌已顯示為黃燈時，仍逕予直行通過停止線進入路口之過失
    行為，且其過失行為與被害人之重傷害結果間，復有相當因
    果關係，惟此僅為本院量定被告刑度時所應予斟酌之情狀，
    尚無解於本件被告過失責任之成立及因果關係之認定，併予
    敘明。綜上所述，本件事證明確，被告犯行堪以認定。
二、核被告所為，係犯刑法第284 條第1 項後段之過失致重傷害
    罪。被告於肇事後，於其犯罪未經有偵查犯罪職權之公務員
    發覺前，即主動向據報前往醫院處理之警員自首坦承肇事而
    接受裁判，此有臺北縣政府警察局中和二分局道路交通事故
    肇事人自首情形紀錄表1 紙附卷可按，依刑法第62條前段規
    定，減輕其刑。爰審酌被告之過失程度、其因過失行為造成
    被害人受有前述重傷害，對於被害人及被害人家屬所造成之
    打擊甚鉅，且被告迄今仍未能與被害人家屬達成和解，及被
    告犯後於本院審理時已坦承犯行，態度尚稱良好等一切情狀
    ，量處如主文所示之刑，並諭知易科罰金之折算標準。
據上論斷，應依刑事訴訟法第284 條之1 、第273 條之1 第1 項
、第299 條第1 項前段，刑法第284 條第1 項後段、第62條前段
、第41條第1 項前段，刑法施行法第1 條之1 第1 項、第2 項前
段，判決如主文。
本案經檢察官林修平到庭執行職務
中    華    民    國    100   年     9    月    28    日
                刑事第十九庭  法  官  劉景宜
上列正本證明與原本無異。
如不服本判決，應於判決送達後10日內敘明上訴理由，向本院提
出上訴狀 (應附繕本) ，上訴於臺灣高等法院。其未敘述上訴理
由者，應於上訴期間屆滿後20日內向本院補提理由書「切勿逕送
上級法院」。
                              書記官  謝秀青
中    華    民    國   100    年    10    月    5     日
附錄本案論罪科刑法條全文：
中華民國刑法第284條第1項後段
中華民國刑法第284條
（過失傷害罪）
因過失傷害人者，處6 月以下有期徒刑、拘役或5 百元以下罰金
，致重傷者，處1 年以下有期徒刑、拘役或5 百元以下罰金。
從事業務之人，因業務上之過失傷害人者，處1 年以下有期徒刑
、拘役或1 千元以下罰金，致重傷者，處3 年以下有期徒刑、拘
役或2 千元以下罰金。